臺灣彰化地方法院刑事判決　　　　　　　　　　　　　九十一年度訴字第四二一號
　　公　訴　人　臺灣彰化地方法院檢察署檢察官
　　被　　　告　甲○○
右列被告因違反毒品危害防制條例案件，經檢察官提起公訴（九十一年度毒偵字第四
八九號）及移送併案（九十一年度毒偵字第一三九五號），本院判決如左：
        主  文
甲○○連續施用第一級毒品，累犯，處有期徒刑壹年，扣案之海洛因貳包（淨重零點
零公克）沒收銷燬之；又施用第二級毒品，累犯，處有期徒刑柒月，扣案之安非他
命壹包（毛重零點肆公克）沒收銷燬之。應執行有期徒刑壹年肆月，扣案之海洛因貳
包（淨重零點零公克）及安非他命壹包（毛重零點肆公克）沒收銷燬之。
        事  實
一、甲○○曾因違反麻醉藥品管理條例案件，經本院判處有期徒刑五月確定，於民國
    八十六年八月七日執行完畢。其前因施用毒品案件，經依裁定送觀察、勒戒後，
    認無繼續施用毒品之傾向，由臺灣彰化地方法院檢察署檢察官於八十七年七月二
    十七日，以八十七年度毒偵字第五八七０號不起訴處分確定。後復因施用第二級
    毒品案件，經依裁定送觀察、勒戒後，認有繼續施用毒品之傾向，除經本院裁定
    令入戒治處所，施以強制戒治外，並由臺灣彰化地方法院檢察署檢察官提起公訴
    ，經本院以八十八年度易字第二八九號判處有期徒刑四月確定。而其因受戒治成
    績合格，因此經本院裁定停止戒治，所餘戒治期間付保護管束。詎甲○○出戒治
    所，竟不思悔改，復基於施用第一級毒品海洛因之概括犯意，自九十一年二月二
    十五日起至同年五月二十八上午十時許日止，在彰化縣田中鎮○○路○段二一六
    巷一００弄一０七號住處及田中鎮○○道路旁等地，以將海洛因摻入香煙內，點
    火生煙予以吸食之方式，連續施用第一級毒品海洛因多次；其復另基於施用第二
    級毒品安非他命之犯意，於同年二月二十四日，在彰化縣田中鎮某友人住處，以
    將安非他命置於玻璃吸管內，外以火燒烤生煙，再予吸食之方式，施用第二級毒
    品安非他命一次。其先於同年二十六日十四時五十分許，在彰化縣田尾鄉○○路
    段旁，為警查獲，並扣得其所有之安非他命一包（，起訴書誤載二為包，毛重０
    ．四公克）；後於同年五月二十八日十五時十分許，在彰化縣田中鎮○○里○○
    路旁，為警查獲，並扣得其所有之海洛因二包（淨重０．三０公克）。
二、案經彰化縣警察局田中分局報告台灣彰化地方法院檢察署檢察官偵查起訴暨移送
    併案。
        理  由
一、右揭犯罪事實，業據被甲○○於本院審理中供承不諱，並有安非他命一包及海洛
    因二包扣案可稽，而扣案之白色粉末，經送驗結果，證係海洛因無誤，有法務部
    調查局鑑定通知書可稽，又被告第一次獲案時，經警採取其之尿液送驗，結果呈
    嗎啡陽性（即海洛因入人體內之水解反應）及甲基安非他命陽性反應；第二次獲
    案時，經警採取其之尿液送驗，結果亦呈嗎啡陽性（即海洛因入人體內之水解反
    應）反應，有彰化縣衛生局煙毒尿液檢驗成績書二紙附卷可稽，顯見被告之自白
    與事實相符，堪以採信。至被告於警偵訊中否認前開犯行，查不惟與前開自白相
    異，且亦與事實不符，故不可採信。另被告前因施用毒品案件，經依裁定送觀察
    、勒戒後，認無繼續施用毒品之傾向，由臺灣彰化地方法院檢察署檢察官於八十
    七年七月二十七日，以八十七年度毒偵字第五八七０號不起訴處分確定。後復因
    施用第二級毒品案件，經依裁定送觀察、勒戒後，認有繼續施用毒品之傾向，除
    經本院裁定令入戒治處所，施以強制戒治外，並由臺灣彰化地方法院檢察署檢察
    官提起公訴，經本院以八十八年度易字第二八九號判處有期徒刑四月確定。而其
    因受戒治成績合格，因此經本院裁定停止戒治，所餘戒治期間付保護管束等情，
    有不起訴處分書、判決書及台灣彰化地方法院檢察署刑案資料查註紀錄表在卷足
    憑。綜上，本件事證業已明確，被告之犯行，堪以認定。
二、核被告所為，係犯毒品危害防制條例第十條第一項之施用第一級毒品及同條第二
    項之施用第二級毒品罪。被告先後多次施用第一級毒品海洛因之犯行，時間緊接
    ，構成犯罪要件復相同，顯係基於概括犯意為之，為連續犯，應依刑法第五十六
    條之規定論以一罪，並加重其刑。原起訴書所漏列部分與已起訴部分有裁判上一
    罪之關係，本院自得併予審理，附此說明，被告於施用前後持有第一級毒品海洛
    因及第二級毒品安非他命之低度行為，應為施用第一級毒品海洛因及第二級毒品
    安非他命之高度行為所吸收，不另論罪。查被告曾因違反麻醉藥品管理條例案件
    ，經本院判處有期徒刑五月確定，於八十六年八月七日執行完畢，業據被告供明
    復有台灣彰化地方法院檢察署刑案資料查註紀錄表乙份附卷足按，五年以內再犯
    本案有期徒刑以上之罪，係屬累犯，其中施用第二級毒品罪部分，應法加重其刑
    ；施用第一級毒品罪部分，應依法應遞予加重其刑。其所犯前開二罪，行為互異
    ，犯意各別，所犯構成要件復不相同，應分論併罰。爰審酌被告之品性、犯罪之
    動機、方法、施用次數、所生之危害及犯罪後之態度等一切情狀，分別量處如主
    文所示之刑，並諭知應執行之刑，以示懲處。至扣案之安非他命一包（毛重０．
    四公克）及海洛因二包（淨重０．三０公克）為違禁物係屬毒品，故應依毒品危
    害防制條例第十八條第一項前段之規定宣告沒收銷燬之。
據上論斷，應依刑事訴訟法第二百九十九條第一項前段，毒品危害防制條例第十條第
一項、第二項、第十八條第一項前段，刑法第十一條前段、第五十六條、第四十七條
、第五十一條第五款，判決如主文。
本案經檢察官黃鼎鈞到庭執行職務。
中    華    民    國    九十一    年      八      月        二十八      日
                                        臺灣彰化地方法院刑事第一庭
        法      官  洪  志  賢
右正本證明與原本無異。
如不服本判決，應於判決送達後十日內，向本院提出上訴狀（須附繕本）。
                                            法院書記官  洪  年  慶
中    華    民    國    九十一    年      九      月        三          日
毒品危害防制條例第十條：
施用第一級毒品者，處六月以上五年以下有期徒刑。
施用第二級毒品者，處三年以下有期徒刑。
